【裁判字號】    97,裁,3198
【裁判日期】    970619
【裁判案由】    新型專利異議
【裁判全文】
最  高  行  政  法  院  裁  定
                                      97年度裁字第3198號
上  訴  人  甲○○
                        送達代收人  乙○○
                          縣彰化市○○路119之7號
被 上訴 人  經濟部智慧財產局
代  表  人  王美花
參  加  人  丙○○
上列當事人間新型專利異議事件，上訴人不服中華民國95年5月
30日臺北高等行政法院94年度訴字第951號判決，提起上訴，本
院裁定如下：
    主  文
上訴駁回。
上訴審訴訟費用由上訴人負擔。
    理  由
一、按對於高等行政法院判決上訴，非以其違背法令為理由，不
    得為之，行政訴訟法第242條定有明文。是對於高等行政法
    院判決上訴，若未具體說明原判決違背何項法令、不適用或
    如何適用不當之具體情事，即非主張原判決違背法令以為上
    訴理由，其上訴不應准許。
二、本件上訴人略以：訴外人遠盈實業股份有限公司曾於民國（
    下同）91年4月29日以87年7月11日公告之第00000000號「改
    良型可伸縮B型黏扣帶」新型專利案（下稱引證案）對另案
    89年6月11日公告之第00000000號「具黏扣效果之彈性束帶
    結構改良」新型專利案（下稱另被舉發案），提出舉發，經
    被上訴人以92年4月3日（上訴狀誤載為5月11日）（92）智
    專三（三）05055字第09220332150號舉發審定書為舉發不成
    立之處分，足見該另被舉發案較引證案更具新穎性及進步性
    ，原判決所指系爭案（即91年10月21日公告之第00000000號
    「具黏扣效果之彈性束帶結構改良」新型專利案）不具進步
    性之理由，已難謂當。而系爭案係為改良該另被舉發案結構
    而申請，而在該另被舉發案之習用單朝向弧體基礎上，改採
    S形走勢之雙弧曲體交叉織法，並增加至四個固定點，以達
    到牢固性更佳之實用進步性，因而取得新型專利。依此推斷
    ，倘該另被舉發案具有上述之新穎性及進步性，則系爭案對
    於引證案，在技術層次上更具新穎性及進步性，始符常理。
    是客觀比較被上訴人前後二處分之理由見解，確有矛盾之處
    ，原判決既未送專業機構鑑定其異同，亦未就此充分說明其
    理由判斷，遽以兩者技術特徵不同為由，予以駁回，難昭折
    服云云，提起上訴。惟查，原審固未送請專業機構鑑定系爭
    案與引證案之異同，但是否有必要送請專業機構鑑定，法院
    已審酌全辯論意旨及調查證據之結果，認無必要者，除非原
    審採證違反經驗或論理法則等，否則，尚難憑此遽認原審違
    反採證法則。另核其上訴狀述內容，或係重述其在原審業經
    主張而為原判決摒棄不採之陳詞，或係就原審取捨證據、認
    定事實之職權行使事項任意指摘，而未具體說明原判決違背
    何項法令、不適用或如何適用不當之具體情事，即非主張原
    判決違背法令以為上訴理由，揆諸首揭規定及說明，其上訴
    為不合法，應予駁回。
三、依行政訴訟法第249條第1項前段、第104條、民事訴訟法第
    95條、第78條，裁定如主文。
中    華    民    國    97    年    6     月    19    日
                    最高行政法院第五庭
                        審判長法官  劉  鑫  楨
                              法官  楊  惠  欽
                              法官  黃  淑  玲
                              法官  劉  介  中
                              法官  吳  慧  娟
以  上  正  本  證  明  與  原  本  無  異
中    華    民    國    97    年    6     月    20    日
                              書記官  張  雅  琴


司法院資訊處製作；財團法人民間司法改革基金會備份。
